tr: Kameralar ve Optik Malzemeler > Kamera ve Optik Aksesuarları > Tripodlar ve Monopodlar: Bom standları; Işık Standları; Monopodlar; Cep Tripodları; Stüdyo Tripodları; Masaüstü Tripodları; Seyahat Tripodları; Sualtı Tripodları; Video Tripodları
nb: Kameraer og optikk > Tilbehør for kameraer og optikk > Stativer og monopods: Bomstativer; Lysstativer; Monopoder; Lommestativer; Studiostativer; Bordstativer; Reisestativer; Undervannsstativer; Videostativer
sk-SK: Fotoaparáty a optické zariadenia > Príslušenstvo pre fotoaparáty a optické zariadenia > Statívy a monopody: Pevné stojany; Stojany na svetlo; Monopody; Vreckové statívy; Štúdiové statívy; Stolové statívy; Cestovné statívy; Podvodné statívy; Video statívy
fr: Appareils photo, caméras et instruments d’optique > Accessoires pour appareils photo, caméras et instruments d’optique > Trépieds et monopodes: Supports de perche; Supports d’éclairage; Monopodes; Trépieds de poche; Trépieds de studio; Trépieds de table; Trépieds de voyage; Trépieds étanches; Trépieds vidéo
vi: Máy ảnh & Quang học > Phụ kiện camera và ống kính > Giá ba chân & một chân: Chân đỡ boom; Chân đỡ đèn; Giá một chân; Giá ba chân bỏ túi; Giá ba chân studio; Giá ba chân để bàn; Giá ba chân du lịch; Giá ba chân dưới nước; Giá ba chân quay video
pt-PT: Câmaras e ótica > Acessórios de câmara e ótica > Tripés e monopés: Suportes de microfone; Suportes de luz; Monopés; Tripés de bolso; Tripés de estúdio; Tripés de mesa; Tripés de viagem; Tripés subaquáticos; Tripés de vídeo
lt-LT: Fotoaparatai ir optika > Fotoaparatų ir optikos priedai > Trikojai ir vienakojai: Stovai su skersiniais; Žibintų stovai; Vienakojai; Kišeniniai trikojai; Studijiniai trikojai; Staliniai trikojai; Kelioniniai trikojai; Povandeniniai trikojai; Filmavimo trikojai
ja: カメラ・光学機器 > カメラ・光学機器アクセサリー > 三脚・一脚: ブームスタンド; ライトスタンド; 一脚; ポケット型三脚; スタジオ用三脚; 卓上三脚; トラベル用三脚; 水中用三脚; ビデオ三脚
hu: Fényképezőgépek és optikák > Fényképezőgép- és optikai kiegészítők > Tripodok és monopodok: Gémállványok; Fényállványok; Monopodok; Zseb-tripodok; Stúdió-tripodok; Asztali tripodok; Utazó-tripodok; Víz alatti tripodok; Videó-tripodok
th: กล้องและออปติก > อุปกรณ์กล้องและออปติก > ขาตั้งกล้อง: ขาตั้งไมค์; ขาตั้งไฟ; โมโนพอด; ขาตั้งขนาดเล็ก; ขาตั้งกล้องสตูดิโอ; ขาตั้งกล้องแบบตั้งโต๊ะ; ขาตั้งกล้องเดินทาง; ขาตั้งกล้องใต้น้ำ; ขาตั้งกล้องวิดีโอ
bg-BG: Фотоапарати и оптика > Аксесоари за фотоапарати и оптика > Стативи и моноподи: Гъвкави стойки; Стойки за осветление; Моноподи; Джобни стативи; Студийни стативи; Настолни стативи; Стативи за пътуване; Подводни стативи; Видеостативи
zh-CN: 相机与光学器件 > 相机与光学器件配件 > 三脚架与单脚架: 吊杆支架; 灯架; 独脚架; 袖珍三脚架; 摄影棚三脚架; 桌面三脚架; 旅行三脚架; 水下三脚架; 视频三脚架
el: Κάμερες & οπτικά συστήματα > Αξεσουάρ κάμερας & οπτικών συστημάτων > Τρίποδα & μονόποδα: Ράβδοι βραχίονα; Βάσεις φωτισμού; Μονόποδα; Τρίποδα τσέπης; Τρίποδα για στούντιο; Επιτραπέζια τρίποδα; Τρίποδα ταξιδιού; Υποβρύχια τρίποδα; Τρίποδα βίντεο
fi: Kamerat ja optiikka > Korut ja asusteet > Tripod- ja monopod-jalustat: Puomitelineet; Äänitelineet; Monotelineet; Taskukolmijalat; Studiokolmijalat; Pöytäkolmijalat; Matkakolmijalat; Sukelluskolmijalat; Videokolmijalat
de: Kameras & Optik > Kamera- & Optisches Zubehör > Stative: Auslegerstative; Lichtstative; Einbeinstative; Taschenstative; Studiostative; Tischstative; Reisestative; Unterwasserstative; Videostative
ru: Камеры и оптика > Аксессуары для камер и другой оптики > Штативы-треноги и моноподы: Стойки-журавли; Стойки для осветительных приборов; Моноподы; Карманные штативы-треноги; Студийные штативы-треноги; Настольные штативы-треноги; Дорожные штативы-треноги; Подводные штативы-треноги; Штативы-треноги для видеосъемки
da: Kameraer og optik > Kamera og optik – tilbehør > Stativer: Boomstænger; Lysstativer; Monopods; Små tripods; Studietripods; Bordtripods; Rejsetripods; Undervandstripods; Videotripods
nl: Camera's en optiek > Optische en camera-accessoires > Statieven en monopods: Boomstandaards; Lichtstandaards; Monopods; Zakstatieven; Studiostatieven; Tafelstatieven; Reisstatieven; Onderwaterstatieven; Videostatieven
en: Cameras & Optics > Camera & Optic Accessories > Tripods & Monopods: Boom Stands; Light Stands; Monopods; Pocket Tripods; Studio Tripods; Tabletop Tripods; Travel Tripods; Underwater Tripods; Video Tripods
hr-HR: Fotoaparati i optika > Dodaci za fotoaparate i optiku > Stativi i monopodi: Boom stalci; Stalci za svjetlo; Monopodi; Džepni stativi; Studijski stativi; Stolni stativi; Putni stativi; Podvodni stativi; Video stativi
sv: Kameror och optik > Tillbehör till kamera och optik > Stativ och monopoder: Bomstativ; Ljusstativ; Monopod; Fickstativ; Studiostativ; Bordsstativ; Resestativ; Undervattensstativ; Videostativ
sl-SI: Fotoaparati in optika > Dodatki za fotoaparate in optiko > Trinožna in enonožna stojala: Stojala z iztegljivo roko; Stojala za luči; Enonožna stojala; Žepna trinožna stojala; Studijska trinožna stojala; Namizna trinožna stojala; Potovalna trinožna stojala; Podvodna trinožna stojala; Video trinožna stojala
it: Fotocamere/dispositivi ottici > Accessori ottici/fotocamere > Treppiedi e monopiedi: Supporti braccio; Supporti luminosi; Monopiedi; Treppiedi tascabili; Treppiedi da studio; Treppiedi da tavolo; Treppiedi da viaggio; Treppiedi subacquei; Treppiedi video
pt-BR: Câmeras e óptica > Câmera e acessórios ópticos > Tripés e monopés: Suportes de lança; Suportes de luz; Monopés; Tripés de bolso; Tripés de estúdio; Tripés de mesa; Tripés de viagem; Tripés subaquáticos; Tripés de vídeo
ro-RO: Aparate foto și componente optice > Accesorii pentru aparate foto și componente optice > Trepiede și monopiede: Standuri pentru braț; Standuri pentru lumină; Monopiede; Trepiede de buzunar; Trepiede pentru studio; Trepiede de masă; Trepiede de călătorie; Trepiede subacvatice; Trepiede video
zh-TW: 相機和光學元件 > 相機和光學配件 > 三腳架/自拍棒: 吊桿支架; 燈架; 單腳架; 口袋三腳架; 攝影棚三腳架; 桌上三腳架; 旅行三腳架; 水下三腳架; 攝影三腳架
ko: 카메라/광학 기기 > 카메라/광학 기기 부대용품 > 삼각대/모노포드: 붐 스탠드; 조명 스탠드; 모노포드; 포켓형 삼각대; 스튜디오 삼각대; 탁상형 삼각대; 여행용 삼각대; 수중촬영용 삼각대; 비디오 삼각대
es: Cámaras y ópticas > Accesorios ópticos y de cámara > Trípodes y monopiés: Caballetes; Soportes de luz; Monopiés; Trípodes de bolsillo; Trípodes de estudio; Trípodes de mesa; Trípodes de viaje; Trípodes submarinos; Trípodes de vídeo
cs: Foto, video a optika > Fotoaparáty, kamery a optika – příslušenství > Stativy a monopody: Stojany s ramenem; Stojany na světla; Monopody; Kapesní stativy; Studiové stativy; Stolní stativy; Cestovní stativy; Podvodní stativy; Stativy pro video
pl: Aparaty, kamery i przyrządy optyczne > Akcesoria do aparatów, kamer i przyrządów optycznych > Statywy trójnożne i jednonożne: Stojaki z wysięgnikiem; Stojaki oświetleniowe; Monopody; Statywy kieszonkowe; Statywy studyjne; Statywy stołowe; Statywy podróżne; Statywy podwodne; Statywy wideo